【裁判字號】    99,交聲,24
【裁判日期】    991103
【裁判案由】    違反道路交通管理處罰條例聲明異議
【裁判全文】
臺灣澎湖地方法院交通事件裁定          99年度交聲字第24號
異  議  人  甲○○
上列受處分人因違反道路交通管理處罰條例案件，對於交通部公
路總局高雄區監理所澎湖監理站中華民國99年8月25日澎監違裁
字第裁84─TDE011829號裁決，聲明異議，本院裁定如下：
    主  文
異議駁回。
    理  由
一、原處分意旨略以：異議人即受處分人甲○○所有車牌號碼XV
    -3295號自小客車（下稱系爭車輛），於民國99年7月29日20
    時35分許，違規停放在澎湖縣馬公巿海埔路33號前之劃設黃
    線處，經員警舉發在案，爰依道路交通管理處罰條例第56條
    第1項第4款，裁處罰鍰新臺幣（下同）900元等語。
二、異議意旨略以：異議人持有殘障手冊，而光明派出所已開白
    色單紙列為警告，仍開舉發通知單處異議人罰鍰900元，不
    合情理，為此請求撤銷原處分等語。
三、按駕駛人停車時，在設有禁止停車標誌、標線之處所停車者
    ，處新臺幣600 元以上1200元以下罰鍰；道路交通管理處罰
    條例第56條第1項第4款定有明文。次按黃實線設於路側者，
    用以禁止停車；道路交通標誌標線號誌設置規則第149條第1
    項第4款亦有明文。又按行為人有下列情形之一，而未嚴重
    危害交通安全、秩序或發生交通事故，且情節輕微，以不舉
    發為適當者，交通勤務警察或依法令執行交通稽查任務人員
    得對其施以勸導，免予舉發：...六、深夜時段（零至六時
    ）停車，有本條例第五十六條之情形。但併排停車、於身心
    障礙專用停車位違規停車或停車顯有妨礙消防安全之虞，或
    妨礙其他人車通行經人檢舉者，不在此限，違反道路交通管
    理事件統一裁罰基準及處理細則第12條亦定有明文。
四、經查：異議人於99年7月29日20時35分許，在設有禁止停車
    標誌之處所即澎湖縣馬公巿海埔路33號前停放車號XV-3295
    號自用小客車，經警逕行拍照存證製單舉發等情，有澎湖縣
    政府警察局舉發違反道路交通管理事件通知單及採證照片附
    卷可稽，且為異議人所不爭執，是異議人確有在禁止停車處
    所停車之違規事實，足堪認定。而異議人係於20時35分違規
    停車，亦與上開得免予舉發之要件不合。
五、綜上所述，異議人確有在前述時、地違規停車之行為，其所
    據異議理由，無可採信。從而，原處分機關依道路交通管理
    處罰條例第56條第1項第4款之規定，裁處異議人罰鍰900 元
    ，即無違誤。異議人猶執前詞，指摘原處分不當，為無理由
    ，應予駁回。
六、據上論斷，應依道路交通事件處理辦法第18條，裁定如主文
    。
中    華    民    國    99    年    11    月    3    日
                        交通法庭法  官  陳順輝
以上正本證明與原本無異。
如不服本裁定，應於裁定正本送達之翌日起5日內，向本院提出
抗告狀（須附繕本）。
中    華    民    國    99    年    11    月    3    日
                                書記官  王耀煌

司法院資訊處製作；財團法人民間司法改革基金會備份。
